高雄高等行政法院簡易判決　　　　　　　　　　　　　九十三年度簡字第二六○號
　　原　　　告　甲○○
　　被　　　告　財政部高雄市國稅局
　　代　表　人　邱政茂局長
　　訴訟代理人　乙○○
右當事人間因綜合所得稅事件，原告不服財政部中華民國九十三年七月十九日台財訴
字第０九三００一一０四四號訴願決定，提起行政訴訟。本院判決如左：
    主  文
原告之訴駁回。
訴訟費用由原告負擔。
    事實及理由
一、原告將其所有坐落高雄市三民區○○○路二十四號房屋（下稱系爭房屋）租予陳
    光隆使用，九十年度未申報租賃收入，被告原核定乃依經臺灣高雄地方法院（下
    稱高雄地院）公證處公證之房屋租賃契約書之約定，按每月租金新台幣（以下同
    ）四五、０００元及押租金一００、０００元，核定全年租賃收入五四五、００
    ０元，減除百分之四十三必要費用後，租賃所得為三一０、六五０元，併課原告
    本年度綜合所得稅；另原告本年度綜合所得結算申報，漏報租賃所得計三一０、
    六五０元，被告原處分依法核定漏稅額三六、三五九元，並按所漏稅額裁處０．
    五倍之罰鍰計一八、一００元（計至百元止）。原告不服，申經復查結果未獲變
    更，提起訴願。案經財政部九十二年十二月二日台財訴字第０九二００六三二九
    四號訴願決定將原處分（復查決定）撤銷，由原處分機關另為處分。被告依法重
    核結果，仍維持原復查決定，原告對該重核決定仍未甘服，提起訴願，亦遭駁回
    ，原告仍表不服，遂提起本訴訟。
二、原告起訴主張略謂：按原告九十年度該筆租賃收入，已經將房屋租賃收租等事宜
    均交由兒子林芳源收租，該筆租金收入全部由林芳源收取，此有高雄地院公證書
    為憑，並由林芳源申報全部租賃所得三一０、六五０元，此有林芳源報稅證明，
    林芳源於民國（下同）九十二年七月三十一日經被告通知補繳，原告無該筆租金
    收入，更無短漏所得稅額之情事，被告已經要求林芳源申報租賃所得，卻又重複
    要求原告補繳並處罰，重複課稅，被告就同一筆租金收益，一方面通知林芳源補
    繳申報完畢，因為林芳源所得較少，課徵結果之收益無著，又另一方面通知原告
    甲○○補繳並處罰，二面手法，顯然有違誠信原則，請求撤銷訴願決定及原處分
    云云。被告答辯意旨略謂：（一）查原告本年度將其所有系爭房屋出租予陳光隆
    使用，約定每月租金收入四五、０００元及押租金一００、０００元，有雙方八
    十九年四月二十四日及九十年三月三十日於高雄地院公證處公證之租賃契約書附
    卷可稽，然原告未申報該筆租賃收入，故被告原核定乃依該公證合約書之約定核
    定全年租賃收入五四五、０００元【計算式：（每月租金45,000元×12個月）＋
    押金設算100,000元×5%＝545,000元】，減除百分之四十三必要費用後，租賃所
    得為三一０、六五０元，併課原告本年度綜合所得稅，並核定限繳日期為九十二
    年七月十五日，揆諸首揭規定，並無不合，請予維持。（二）原告訴稱本年度已
    將系爭房屋之租賃事宜交由其子林芳源處理，並由林芳源申報系爭租賃所得，如
    再要求其補繳，則有重覆課稅情形乙節，查原告為系爭房屋本年度之所有權人，
    有高雄市政府地政處三民地政事務所提供之土地、建物登記謄本及異動索引資料
    附卷（查該建物於九十二年七月二十一日由原告贈與其子林芳源，土地所有權人
    則仍為原告），該屋之租賃所得即屬原告之所得，自應據實申報；次查原告之子
    林芳源係於九十二年七月三十一日始自行向被告辦理補申報系爭租賃所得，申報
    租賃收入四０五、０００元，減除必要費用及成本一八六、三００元後，補申報
    租賃所得為二一八、七００元，並非由被告通知其補申報租賃所得，又補申報後
    之綜合所得淨額仍為０元，無應納稅額，且系爭租賃所得被告並未歸併於林芳源
    本年度綜合所得稅，是無重複課稅情形，此亦有林芳源九十年度綜合所得稅結算
    申報書、九十二年七月三十一日第二次補申報之九十年度綜合所得稅結算申報書
    及林芳源九十年度綜合所得稅核定資料清單附卷可稽，所訴自難採據，併此辯明
    。（三）再查原告本年度綜合所得稅結算申報，漏未申報其所有系爭房屋之租賃
    所得計三一０、六五０元，核有違反所得稅法第七十一條第一項規定，是被告原
    處分依首揭規定核定漏稅額三六、三五九元，並按所漏稅額裁處０．五倍之罰鍰
    計一八、一００元（計至百元止），洵無違誤，請予維持等語。
三、按「個人之綜合所得總額，以其全年左列各類所得合併計算之：…第五類：租賃
    所得及權利金所得…一、財產租賃所得及權利金所得之計算，以全年租賃收入或
    權利金收入，減除必要損耗及費用後之餘額為所得額。…三、財產出租，收有押
    金或任何款項類似押金者，或以財產出典而取得典價者，均應就各該款項按當地
    銀行業通行之一年期存款利率，計算租賃收入。但財產出租人或出典人能確實證
    明該項押金或典價之用途，並已將運用所產生之所得申報者，不在此限。」、「
    納稅義務人已依本法規定辦理結算申報，但對依本法規定應申報課稅之所得額有
    漏報或短報情事者，處以所漏稅額兩倍以下之罰鍰。」為所得稅法第十四條第一
    項第五類第一款及第三款、第一百十條第一項所明定。次按「個人將其財產出租
    之租金債權移轉與第三人，並通知承租人將租金給付該第三人，承租人給付該第
    三人時，出租人仍為該項租賃所得之所得人，應由扣繳義務人（給付租金之承租
    人）依法扣繳所得稅，並應由出租人依法申報綜合所得稅。說明：二、查稅法有
    關納稅義務人之規定原具有強制性，不因當事人之約定而變更稅法所規定之課徵
    對象。所得稅法第十四條規定個人以財產出租之租金所得，為租賃所得，應合併
    綜合所得總額課稅。是依稅法規定，出租財產之租金應屬財產出租人之租賃所得
    ，該租金雖約定讓與第三人受領，要不能否定財產出租人為租金之所得人。是以
    財產出租人即為租金所得之納稅義務人，自應由扣繳義務人依所得稅法第八十九
    條第一項第二款規定以出租人為納稅義務人扣繳所得稅，並由出租人依法申報綜
    合所得稅。」亦為財政部六十九年八月一日台財稅第三六三四九號函釋明確。
四、經查，原告將其所有系爭房屋租予陳光隆使用，九十年度未申報租賃收入，被告
    原核定乃依經高雄地院公證處公證之房屋租賃契約書之約定，按每月租金四五、
    ０００元及押租金一００、０００元，核定全年租賃收入五四五、０００元，減
    除百分之四十三必要費用後，租賃所得為三一０、六五０元，併課原告本年度綜
    合所得稅；另原告本年度綜合所得結算申報，漏報租賃所得計三一０、六五０元
    ，被告原處分依法核定漏稅額三六、三五九元，並按所漏稅額裁處０．五倍之罰
    鍰計一八、一００元（計至百元止）等情，為兩造所不爭執，並有被告九十二年
    六月十七日0000000000號核定通知書、九十二年六月九日財高國稅法
    違字第一００九二一００七四八號處分書、九十三年一月二十七日財高國稅法字
    第０九三００００五九０號重核決定書附於原處分卷可稽，應堪信實。
五、原告雖仍執前詞以為指摘，惟查，系爭房屋九十年度之所有權人仍屬原告，此為
    原告所是認，並有高雄市政府地政處三民地政事務所提供之土地、建物登記謄本
    及異動索引資料附於原處分卷可憑，揆諸前揭所得稅法第十四條第一項第五類第
    一款及第三款規定及財政部六十九年八月一日台財稅第三六三四九號函釋意旨，
    該屋之租賃所得即屬原告之所得，原告未據實申報，已違反同法第七十一條第一
    項之規定，被告依前揭規定命其補稅並依同法第一百十條第一項規定按所漏稅額
    裁處０．五倍之罰鍰計一八、一００元（計至百元止），於法並無不合。次查，
    原告之子林芳源係於九十二年七月三十一日始自行向被告辦理補申報系爭租賃所
    得，申報租賃收入四０五、０００元，減除必要費用及成本一八六、三００元後
    ，補申報租賃所得為二一八、七００元，並非由被告通知其補申報租賃所得，又
    補申報後之綜合所得淨額仍為０元，無應納稅額，且系爭租賃所得，被告並未歸
    併於林芳源本年度綜合所得稅等情，此亦有林芳源九十年度綜合所得稅結算申報
    書、九十二年七月三十一日第二次補申報之九十年度綜合所得稅結算申報書及林
    芳源九十年度綜合所得稅核定資料清單附於原處分卷可稽，是本件並無原告所稱
    重複課稅情形，其如前所訴均無足採。
六、綜上所述，被告原處分核定原告九十年度租賃所得為三一０、六五０元，併課原
    告本年度綜合所得稅，另原告本年度綜合所得結算申報，漏報租賃所得計三一０
    、六五０元，被告原處分依法核定漏稅額三六、三五九元，並按所漏稅額裁處０
    ．五倍之罰鍰計一八、一００元（計至百元止），並無違誤。重核復查決定及訴
    願決定遞予維持，亦無不合。原告提起本件訴訟，為無理由，應予駁回，並不經
    言詞辯論為之。
據上論結，本件原告之訴為無理由，爰依行政訴訟法第二百三十三條第一項、第二百
三十六條、第一百九十五條第一項後段、第九十八條第三項前段，判決如主文。
中　　　華　　　民　　　國　　九十三　　年　　 十一 　　月　　 十二 　　日
                              高雄高等行政法院第二庭
                                          法      官  林勇奮
右為正本係照原本作成。
如不服本判決，應於送達後二十日內，向本院提出上訴狀並表明上訴理由，如於本判
決宣示後送達前提起上訴者，應於判決送達後二十日內補提上訴理由書（須按他造當
事人人數附繕本）。提起上訴應預繳送達用雙掛號郵票七份（每份三十四元）。
中　　　華　　　民　　　國　　九十三　　年　　 十一 　　月　　 十二 　　日
                                          法院書記官  黃玉幸
附註：
行政訴訟法第二百三十五條（第一項、第二項）：
對於適用簡易程序之裁判提起上訴或抗告，須經最高行政法院之許可。
前項許可，以訴訟事件所涉及之法律見解具有原則性者為限。
